# 请问：证监会在IPO时对利息资本化持什么样的态度呢？

提问人：alony 时间：2012-06-13 11:06:23
请问：证监会在IPO时对利息资本化持什么样的态度呢？ 企业这边为了尽快启动募投项目，扩大产能， 借入大量银行长期借款，用来垫付募投项目前期资金，准备IPO募集资金到位后再置换。 现在这些用于在建工程的借款的利息，可以进行资本化处理吗？还是先费用化处理在IPO中才比较稳健？ 如果可以资本化处理， 又需要注意满足哪些条件呢？ 谢谢！

回答人：chenyiwei
对利息资本化问题，应严格按照《企业会计准则第 17 号——借款费用》的相关规定处理，不会因为该企业是IPO发行人而作出特别要求的。
需关注证监会《关于做好与新会计准则相关财务会计信息披露工作的通知》（证监发[2006]136号）中的下列规定：
（七）严格区分各类收益性支出和资本性支出。 上市公司应根据其业务情况和资金实际使用情况，谨慎确定借款费用资本化的资产范围。对于涉及一般借款的借款费用资本化，应由公司董事会审查并做出决议。上市公司应按照财务会计信息披露规范的要求，在财务报表附注中充分披露借款费用资本化的范围、期间以及金额，不得将不符合资本化条件的借款费用予以资本化。 上市公司应按照新会计准则的有关要求区分无形资产的研究阶段和开发阶段，并根据实际情况合理确定开发阶段的支出是否符合资本化条件，不得利用提供虚假或不实资料等手段将本应费用化的开发阶段支出资本化；在对无形资产进行后续计量的过程中，上市公司应根据资产、技术等各方面实际情况合理确定无形资产使用寿命、摊销方法，并在会计期末对其进行定期复核。 注册会计师在鉴证业务过程中，应保持必要的执业谨慎，关注公司收益性支出与资本性支出划分的合理性，对借款费用资本化、研究阶段和开发阶段的划分及相关费用的会计处理方法给予重点关注。

提问人：alony 时间：2012-06-16 11:25:53
我是担心利息资本化 证监会 会不会持不支持态度， 比如说 无形资产资本化，貌似现在卡的非常严。

回答人：chenyiwei
相对而言，对利息资本化不像开发支出资本化那样卡得紧，但也需要提供充分证据证明资产支出和借款资金之间的对应关系。

提问人：cfj137 时间：2012-06-16 18:38:50
回复 chenyiwei 的帖子
陈老师，借款费用资本化一定要一年以上（含一年）吗？几个月可以不？我们公司专门贷款 200 万欧元用于进口设备，设备进口后需要调试几个月才能生出合格产品，进口后马上投入人力进行调试，请问调试期间的借款费用是否可以资本化？谢谢！

回答人：chenyiwei
通常理解是要一年以上（含一年）才能达到预定可使用状态。一般情况下需要时间在一年以内的固定资产购建项目不属于可资本化的范围。